【裁判字號】    98,抗,1137
【裁判日期】    980831
【裁判案由】    聲明異議
【裁判全文】
臺灣高等法院民事裁定                  98年度抗字第1137號
抗  告  人   甲○○
代  理  人   葉民文律師
上列抗告人因與相對人玉山商業銀行股份有限公司間拍賣抵押物
強制執行事件，對於中華民國98年6月9日臺灣板橋地方法院98年
度事聲字第56號裁定提起抗告，本院裁定如下：
    主  文
抗告駁回。
抗告程序費用由抗告人負擔。
    理  由
一、聲明異議及抗告意旨略以：執行法院辦理96年度執字第
    20585號拍賣抵押物強制執行事件，於97年5月15日製作分配
    表（下稱970515分配表），定於97年6月18日實行分配，經
    抗告人於97年6月16日聲明異議後，執行法院於98年1月13日
    更正、改定分配表（下稱980113分配表）並同日以函通知抗
    告人，卻未就980113分配表重新改定分配期日，並重新函知
    債務人（即抗告人）及各債權人，顯不符強制執行法第31條
    規定。又抗告人係於98年1月19日始收受上開98年1月13日通
    知函，無從依強制執行法第39條規定，於該函所定之分配期
    日即97年6月18日之前1日對於分配表提出異議。而由最高法
    院96年度台抗字第791號及本院97年度抗字第524號裁定亦可
    證本件980113分配表未重新指定分配期日，於法未合，為此
    聲明異議，竟遭原裁定駁回，故提起抗告等語。
二、原裁定以：兩造就執行法院970515分配表爭執事項達成協議
    後，執行法院重新做成系爭更正分配表（即980113分配表）
    ，並以98年1月13日函表明，於分配期日未到場之該利害關
    係人如於980113分配表送達3日內不為反對之陳述者，依強
    制執行法第40條之1第2項規定，視為同意依980113分配表實
    施分配。該函於98年1月16日送達抗告人。抗告人又於98年1
    月19日就980113分配表聲明異議，執行法院以98年2月2日函
    通知相對人於10日內表示意見，相對人遵期具狀為反對陳述
    後，執行法院則以98年2月12日函通知抗告人，應於文到10
    日內提出已就異議事項對為反對陳述之相對人提起訴訟之證
    明，逾期視為撤回異議之聲明，將依980113分配表分配。抗
    告人雖於98年2月16日收受前開函文，卻遲至98年3月2日始
    向執行法院為起訴之證明，然又於98年4月27日撤回起訴，
    依強制執行法第41條第3項規定，應視為撤回異議之聲明。
    由於980113分配表業已確定，異議程序亦已終結，應視為未
    異議確定，抗告人再就980113分配表確定前之程序聲明異議
    ，並非適法。本件抗告人所為聲明異議，並無理由，應予駁
    回等語。
三、按債權人或債務人對於分配表所載各債權人之債權或分配金
    額有不同意者，應於分配期日一日前，向執行法院提出書狀
    ，聲明異議。執行法院對於前條之異議認為正當，而到場之
    債務人及有利害關係之他債權人不為反對之陳述或同意者，
    應即更正分配表而為分配。異議未依前項規定終結者，應就
    無異議之部分先為分配。依前條第1項更正之分配表，應送
    達於未到場之債務人及有利害關係之他債權人。前項債務人
    及債權人於受送達後三日內不為反對之陳述者，視為同意依
    更正分配表實行分配。其有為反對陳述者，應通知聲明異議
    人。異議未終結者，為異議之債權人或債務人，得向執行法
    院對為反對陳述之債權人或債務人提起分配表異議之訴。聲
    明異議人未於分配期日起10日內向執行法院為起訴之證明者
    ，視為撤回其異議之聲明；經證明者，該債權應受分配之金
    額，應行提存。強制執行法第39條第1項、第40條、第40條
    之1、第41條第1項本文、第3項定有明文。
四、經查：
(一)、相對人前以原法院96年度拍字第295號拍賣抵押物裁定為執
    行名義，聲請對抗告人所有如該裁定附表所示之不動產為強
    制執行，執行所得金額共計新台幣（以下同）828萬8800元
    。執行法院於97年5月15日製作970515分配表，並於同日以
    函檢附970515分配表通知各債權人及抗告人於97年6月18日
    實施分配。抗告人於97年5月21日收受上開通知函及分配表
    。抗告人於分配期日1日前之97年6月16日以 (1)相對人債權
    僅為204萬4107元及184萬3607元能列入抵押權效力範圍，其
    餘債權應為一般債權，應按債權比例與其餘債權人平均分配
    ；(2)分配表第19項第8行年利應為3.1%，債權人竟列為5%
    ；(3)應查明另案96年執字第29074號之97年7月10日分配表
    一第9項及第23項相對人假扣押執行費與假扣押債權是否為
    與本件分配表之債權為同一債權等項為由，向執行法院聲明
    異議。經相對人為反對之陳述後，執行法院以97年6月19日
    函請抗告人於該分配期日起10日內就上開異議事項提出對相
    對人起訴之證明，抗告人於97年7月3日具狀陳報其已對相對
    人提起分配表異議之訴之起訴證明（台灣板橋地方法院97年
    度訴字第1565號），嗣於97年10月17日撤回起訴。執行法院
    復於97年12月30日對兩造為調查，並就上開異議事項中兩造
    無爭執部分於98年1月13日更正970515分配表為980113分配
    表，同時以函檢附980113分配表函送各債權人及抗告人，並
    表明於980113分配表送達3日內不為反對之陳述者，視為同
    意依980113分配表實行分配。抗告人於98年1月16日收受上
    開通知函及980113分配表，於98年1月19日具狀就980113分
    配表聲明異議，執行法院則以98年2月2日函將抗告人之異議
    轉知相對人，並請相對人於文到10內表示意見。經相對人遵
    期具狀為反對陳述後，執行法院於98年2月12日將該反對陳
    述通知抗告人，並請其於文到10日內提出已對相對人起訴之
    證明。抗告人則於98年2月16日收受該函文，於98年3月2日
    始向執行法院提出對相對人起訴之證明，嗣於98年4月29日
    撤回起訴（見96年度執字第20585號卷一第11、172頁、卷二
    第82至84、107、156、157、161、162、169、196、210至
    216、218、219頁、98年度事聲字第56號卷第27、28頁）。
(二)、承前述，系爭980113分配表乃係就970515分配表為更正。而
    執行法院98年1月13日函主旨即載明「檢送更正分配表1件」
    ，其說明第3項亦記載：「因債務人甲○○對分配表聲明異
    議，本院於97年12月30日訊問債權人玉山銀行及債務人後依
    聲請更正分配表。於分配期日未到場之該利害關係人如於本
    更正分配表送達3日內不為反對之陳述者，依強制執行法第
    40條之1第2項規定，視為同意依更正分配表實施分配。」（
    見96年度執字第20585號卷二第173頁）足見980113分配表係
    屬原970515分配表之更正。抗告人於收受執行法院98年1月
    13日函後，雖聲明異議並提起分配表異議之訴，惟其嗣已撤
    回起訴，依強制執行法第41條第3項規定，應視為撤回異議
    之聲明。抗告人既無異議，則980113分配表對之即已確定。
(三)、抗告人雖謂980113分配表未重新指定分配期日，其顯無可能
    於原分配期日即97年6月18日前聲明異議，自屬剝奪其異議
    權云云，惟依前開說明，980113分配表僅屬970515分配表之
    更正，且抗告人於收受該分配表後，已依法行使異議權，嗣
    因其撤回分配表異議之訴，其異議程序始視為撤回而告終結
    。是並無抗告人所指不及行使異議權之情事。抗告人據此聲
    明異議，洵屬無據。原裁定駁回其異議，經核並無違誤。抗
    告論旨，猶執前詞，指摘原裁定為不當，聲明廢棄，為無理
    由，應予駁回。
(四)、抗告人另舉最高法院96年度台抗字第791號及本院97年度抗
    字第524號裁定指摘原裁定不當云云，查前開二裁定係就執
    行法院指定分配期日通知及分配表繕本，有未合法送達於債
    務人或債權人之情形所為說明，與本件情節不同，要難援引
    ，併此敘明。
五、據上論結，本件抗告為無理由，依強制執行法第30條之1，
    民事訴訟法第495條之1、第449條第1項、第95條、第78條，
    裁定如主文。
中    華    民    國    98    年    8     月    31    日
                  民事第一庭
                      審判長 法  官 張耀彩
                             法  官 林金吾
                             法  官 盧彥如
正本係照原本作成。
本裁定除以適用法規顯有錯誤為理由外，不得再抗告。如提起再
抗告，應於收受後10日內委任律師為代理人向本院提出再抗告狀
。並繳納再抗告費新台幣１千元。
中    華    民    國    98    年    9     月    3     日
                             書記官 鄭兆璋


司法院資訊處製作；財團法人民間司法改革基金會備份。
